【裁判字號】    95,交易,279
【裁判日期】    950628
【裁判案由】    公共危險
【裁判全文】
臺灣臺北地方法院刑事判決             95年度交易字第279號
公  訴  人  臺灣臺北地方法院檢察署檢察官
被      告  甲○○
上列被告因公共危險案件，經檢察官提起公訴（95年度偵字第73
11號），被告於本院準備程序進行中先就被訴事實為有罪之陳述
，經本院合議庭裁定適用簡式審判程序，茲判決如下：
    主  文
甲○○服用酒類，不能安全駕駛動力交通工具而駕駛，處有期徒
刑肆月，如易科罰金，以佰元折算壹日。
    事  實
一、甲○○前於民國90年間因犯公共危險案件，經本院以90年度
    北交簡字第1425號判處罰金銀元10,000元，於91年10月22日
    繳清罰金執行完畢；復於93年間再犯公共危險案件，經本院
    93 年度交易字第185號判處罰罰金銀元20,000元在案，於93
    年10月26日繳清罰金執行完畢。詎其猶不知悔改，明知服用
    酒類不能安全駕駛動力交通工具者，不得駕駛；且明知其於
    95 年3月6日17時起至同日晚間22時許止，在臺北市○○○
    路某處與同事及友人飲用威士忌洋酒後，已達酒醉不能安全
    駕駛動力交通工具之程度，猶在飲酒後，於翌日（即95年3
    月7日）凌晨0時20分許，駕駛車號DE-6298號自小客車，由
    臺北市○○○路轉南京東路，沿南京東路由西往東方向行駛
    ，該日凌晨0時27分許，駕車行經臺北市松山區○○○路○段
    278號前，為警攔檢查獲，並施以酒精濃度測試，測得其呼
    氣所含酒精濃度值達每公升0.76毫克，而查悉上情。
二、案經臺北市政府警察局松山分局報請臺灣臺北地方法院檢察
    署檢察官偵查起訴。
    理  由
一、本件被告甲○○所犯刑法第185條之3服用酒類不能安全駕駛
    動力交通工具而駕駛罪，其法定刑為1年以下有期徒刑、拘
    役或3萬元以下罰金，並非死刑、無期徒刑或最輕本刑有期
    徒刑3年以上之罪，亦非高等法院管轄第一審案件，且於準
    備程序進行中，被告先就被訴事實為有罪之陳述，經告知被
    告簡式審判程序之旨，並聽取檢察官、被告之意見後，本院
    合議庭裁定由受命法官進行簡式審判程序，是本件之證據調
    查，依刑事訴訟法第273條之2規定，不受同法第159條第1項
    、第161條之2、第161條之3、第163條之1及第164條至第170
    條規定之限制，合先敘明。
二、經查：
  (一)上揭犯罪事實，業據被告於警詢、偵查及本院審理時坦承在
    卷（見95年度偵字第7311號偵查卷第5頁、第311頁及本院95
    年6月14日準備程序筆錄），並有酒精濃度測試表1紙在卷可
    稽（見同上偵查卷第13頁），被告自白核與事實相符，應堪
    採信。
  (二)按人飲酒後，雖酒精濃度與飲酒量、體重、性別以及飲酒代
    謝時間均有關聯，但大致上均係與飲酒後酒精濃度有密切關
    係。而刑法第185條之3服用毒品、麻醉藥品、酒類或其他相
    類之物，不能安全駕駛交通動力工具之認定標準，係採「抽
    象危險犯」，不以發生具體危險為必要，參考德國、美國之
    認定標準，對於酒精濃度呼氣已達每公升0.55毫克（0.55MG
    /L）或血液濃度達0‧11％以上，肇事率為一般正常人之10
    倍，自應認為已達「不能安全駕駛」之標準，有法務部88年
    5月18日法88檢字第001669號函公告可憑；再當人飲酒後，
    若以呼氣酒精濃度測試器測得之呼氣濃度達到每公升達0.5
    毫克者，有反應較慢、感覺減低、影響駕駛之現象；每公升
    達0.75毫克者，有思考改變、個性行為改變之現象；每公升
    達1.0毫克者，有步態不穩、噁心想吐、精神混惑不清晰之
    現象；每公升達1.5毫克者，有說話不清楚、感覺喪失、視
    力模糊等現象；每公升達2.0毫克者，有體溫降低、血糖降
    低、肌肉控制差、癲癇發作等現象；每公升達3.5毫克者，
    有神智不清、反射減低、呼吸抑制等現象，亦有行政院國軍
    退除役官兵輔導委員會台北榮民總醫院88年8月5日（88）北
    總內字第26868號函及附件敘述甚明。本案被告於95年3月7
    日凌晨0時27分許，經警施以呼氣酒精濃度測試，其酒精濃
    測定值達每公升0.76毫克，已如前述，自堪認被告於駕車時
    ，確已達不能安全駕駛動力交通工具之程度。
  (三)綜上，本件事證已臻明確，被告犯行洵堪認定，應依法論科
    。
三、核被告所為，係犯刑法第185條之3服用酒類不能安全駕駛動
    力交通工具而駕駛罪。爰審酌被告前於90年間，因酒後駕車
    之公共危險案件，經本院判處罰金銀元10,000元，於93年間
    又犯酒後駕車之公共危險案件，經判處罰金銀元20,000元，
    有臺灣高等法院被告前案紀錄表1份在卷可憑，其對於酒後
    駕車行為嚴重危害自身及公眾往來安全甚知，猶不知悛悔再
    犯本案，原不宜寬縱，惟念被告犯後坦承犯行，深表悔意，
    態度良好等一切情狀，量處如主文所示之刑，並諭知易科罰
    金之折算標準。至公訴人雖具體求處被告有期徒刑7月，惟
    本院審酌上情，認如主文所示之刑，以足懲儆，附此敘明。
據上論斷，依刑事訴訟法第273條之1第1項、第299條第1項前段
，刑法第185條之3、第41條第1項前段，罰金罰鍰提高標準條例
第2條，判決如主文。
本案經檢察官張智堯到庭執行職務。
中    華    民    國    95    年    6     月    28    日
                        交通法庭法  官  陳慧萍
上正本證明與原本無異。
如不服本判決，應於判決送達後10日內向本院提出上訴狀 (應抄
附繕本)。
                                書記官  何適熹
中    華    民    國    95    年    6     月    29    日
附錄本案論罪科刑法條：
中華民國刑法第185條之3
服用毒品、麻醉藥品、酒類或其他相類之物，不能安全駕駛動力
交通工具而駕駛者，處1年以下有期徒刑、拘役或3萬元以下罰金
。


司法院資訊處製作；財團法人民間司法改革基金會備份。
